【裁判字號】    91,訴,650
【裁判日期】    920127
【裁判案由】    毒品危害防制條例
【裁判全文】
臺灣士林地方法院刑事判決                          九十一年度訴字第六五０號
    公  訴  人  臺灣士林地方法院檢察署檢察官
    被      告  甲○○
右列被告因違反毒品危害防制條例案件，經檢察官提起公訴（九十一年度毒偵字第一
二０二號），本院判決如左：
    主  文
甲○○施用第一級毒品，累犯，處有期徒刑捌月。又施用第二級毒品，累犯，處有期
徒刑肆月，扣案之安非他命吸食器壹組沒收。應執行有期徒刑拾月，扣案之安非他命
吸食器壹組沒收。
    理  由
一、甲○○於民國八十一年間，因違反肅清煙毒條例案件，經臺灣高等法院以八十二
    年度上訴字六一二四號判處有期徒刑三年四月確定，於八十七年四月二十八日執
    行完畢（構成累犯）。又因施用毒品案件，經本院以八十八年度毒聲字第一一六
    八號裁定送觀察、勒戒後，認有繼續施用毒品之傾向，復以八十八年度毒聲字第
    一三二二號裁定送強制戒治，嗣經八十九年度毒聲字第二二二號裁定停止戒治，
    所餘戒治期間付保護管束，又經八十九年度毒聲字第一三二一號裁定撤銷停止戒
    治，令入戒治處所強制戒治，迨強制戒治期滿後，經臺灣士林地方法院檢察署檢
    察官於九十年五月十四日，以九十年度戒毒偵字第四七號不起訴處分確定。詎甲
    ○○不知悛悔，復於九十一年八月三十日凌晨一時許，在臺北市○○區○○路二
    十九巷一弄五號二樓住處，將海洛因滲入香煙內，施用第一級毒品海洛因一次，
    並另行起意，於上揭時、地，將安非他命放在玻璃球吸食器上以火燒烤，施用第
    二級毒品安非他命一次。甲○○因另案遭通緝，於九十一年八月三十日下午五時
    三十分許，在上開住處為警逮捕，並在其臥室內書架上扣得其所有，供施用安非
    他命所用之吸食器一組。
二、案經臺北市政府警察局北投分局報請臺灣士林地方法院檢察署檢察官偵查起訴。
    理  由
一、右揭事實，業據被告甲○○於本院審理時坦承不諱，而被告於九十一年八月三十
    日經警採尿送驗，呈嗎啡及安非他命陽性反應，有臺北市立療養院九十一年九月
    十八日尿液檢驗報告書及臺灣尖端先進生技醫藥股份有限公司九十一年九月九日
    濫用藥物檢驗報告書各一紙附卷可稽，並有被告所有供施用毒品安非他命所用之
    安非他命吸食器一組扣案可資佐證，足徵被告自白與事實相符。被告因施用毒品
    案件，經本院以八十八年度毒聲字第一一六八號裁定送觀察、勒戒後，認有繼續
    施用毒品之傾向，復以八十八年度毒聲字第一三二二號裁定送強制戒治，嗣經八
    十九年度毒聲字第二二二號裁定停止戒治，所餘戒治期間付保護管束，又經八十
    九年度毒聲字第一三二一號裁定撤銷停止戒治，令入戒治處所強制戒治，迨強制
    戒治期滿後，經臺灣士林地方法院檢察署檢察官於九十年五月十四日，以九十年
    度戒毒偵字第四七號不起訴處分確定，此有臺灣高等法院被告全國前案紀錄表、
    不起訴處分書在卷足憑，本件被告經強制戒治期滿，由檢察官為不起訴之處分後
    ，五年內再犯毒品危害防制條例施用第一級毒品海洛因及施用第二級毒品安非他
    命之罪，事證明確，其犯行洵堪認定，應依法論科。
二、按施用毒品經強制戒治期滿，由檢察官為不起訴處分後，五年內再犯毒品危害防
    制條例第十條之施用毒品罪，應進入訴訟程序審理，毒品危害防制條例第二十三
    條第二項定有明文，本件被告前經強制戒治期滿，經不起訴處分後，五年內再犯
    施用毒品罪，符合上開規定，核被告所為，係犯毒品危害防制條例第十條第一項
    、第二項之施用第一、二級毒品罪。其施用第一、二級毒品前持有第一、二級毒
    品之低度行為，均應為施用之高度行為所吸收，不另論罪。被告所犯前揭二罪，
    犯意各別，行為互殊，罪名有異，應予分論併罰。查被告有事實欄所載之犯罪科
    刑執行情形，此有臺灣高等法院被告全國前案紀錄表附卷可按，其受有期徒刑之
    執行完畢後，五年以內再犯本件施用第一級毒品海洛因及第二級毒品安非他命之
    有期徒刑以上之罪，係屬累犯，就違反毒品危害防制條例第十條第一項、第二項
    部分，各應依刑法第四十七條之規定加重其刑。爰審酌施用毒品為自戕行為，被
    告有違反肅清煙毒條例前科，嗣因施用毒品，經戒治期滿並經檢察官不起訴處分
    確定，竟不知愛惜生命及健康，掌握自新機會，反再度耽溺於毒品中，復續予施
    用毒品、及其品行、智識程度、生活狀況、犯罪動機等一切情狀，分別量處如主
    文所示之刑，並定其應執行之刑。
三、扣案之吸食器一組，係被告所有且為供施用安非他命所用之物，業據被告供明在
    卷，爰依刑法第三十八條第一項第二款規定宣告沒收。
據上論斷，應依刑事訴訟法第二百九十九條第一項前段，毒品危害防制條例第十條第
一項、第二項，刑法第十一條前段、第四十七條、第五十一條第五款、第三十八條第
一項第二款，判決如主文。
本案經檢察官吳怡明到庭執行職務。
中      華      民      國      九十二      年    一    月    二十七    日
                                    臺灣士林地方法院刑事第四庭
                                        法  官  黃  潔  茹
右正本證明與原本無異。
如不服本判決，應於判決送達後十日內，向本院提出上訴狀。
                                        書記官  柳  瑞  宗
中      華      民      國      九十二      年    二    月      七      日
附錄本案論罪科刑法條全文：
毒品危害防制條例第十條第一項、第二項：
  施用第一級毒品者，處六月以上五年以下有期徒刑。
  施用第二級毒品者，處三年以下有期徒刑。


司法院資訊處製作；財團法人民間司法改革基金會備份。
